臺灣嘉義地方法院刑事裁定
111年度聲字第63號
聲  請  人  臺灣嘉義地方檢察署檢察官
受  刑  人  吳瑞鴻




上列被告因受刑人數罪併罰有二裁判以上，聲請定其應執行之刑
（109年度執字第127號），本院裁定如下：
    主  文
甲○○所犯如附表一所示各罪，所處如附表所載之有期徒刑，應執
行有期徒刑2年2月，如易科罰金，以新臺幣一千元折算1日。所
犯如附表二所示各罪，所處如附表所載之有期徒刑，應執行有期
徒刑4年6月。
    理  由
一、聲請意旨略以：受刑人甲○○因違反毒品危害防制條例等案件
    ，先後經法院判決確定如附表一、二，各應依刑法第53條及
    第51條第5款，定其應執行刑，爰依刑事訴訟法第477條第1
    項聲請裁定等語。
二、按裁判確定前犯數罪者，併合處罰之；數罪併罰有二裁判以
    上者，應依刑法第51條之規定定其應執行之刑；宣告多數有
    期徒刑者，於各刑中之最長期以上，各刑合併之刑期以下，
    定其刑期，刑法第50條第1項、第53條、第51條第5款分別定
    有明文。復按法律上屬於自由裁量之事項，並非概無法律性
    之拘束，法院就自由裁量權之行使，除不得逾越法律所規定
    範圍之外部性界限外，尚應受比例原則、公平正義原則之規
    範，謹守法律秩序之理念，體察法律之規範目的，使其結果
    實質正當，合於裁量之內部性界限，俾與立法本旨相契合，
    倘違背此內部性界限，即屬權利濫用之違法（最高法院96年
    度臺上字第7583號裁判意旨）。故定應執行刑，不應比前定
    之執行刑加計其他裁判所處刑期後為重，否則即與法律秩序
    理念及法律目的之內部界限有違，難認適法。次按裁判確定
    前犯數罪者，併合處罰之。但有下列情形之一者，不在此限
    ：一、得易科罰金之罪與不得易科罰金之罪。二、得易科罰
    金之罪與不得易服社會勞動之罪。三、得易服社會勞動之罪
    與不得易科罰金之罪。四、得易服社會勞動之罪與不得易服
    社會勞動之罪。前項但書情形，受刑人請求檢察官聲請定應
    執行刑者，依第51條規定定之。再按刑法第48條應更定其刑
    者，或依刑法第53條及第54條應依刑法第51條第5款至第7款
    之規定，定其應執行之刑者，由該案犯罪事實最後判決之法
    院之檢察官，聲請該法院裁定之，刑事訴訟法第477條第1項
    規定甚詳。又本件形式上雖為一聲請案件，然實質上係檢察
    官將二項獨立之定應執行刑聲請，合併於一聲請書同時為之
    ，本院自應依其聲請，就各該部分之聲請分別予以審核及准
    駁（最高法院105年度台抗字第394號裁定意旨可資參照）。
    另按數罪併罰中之一罪，依刑法規定得易科罰金，若因與不
    得易科罰金之他罪併合處罰結果而不得易科罰金時，原可易
    科部分所處之刑，自亦無庸為易科折算標準之記載（司法院
    院字第2702號解釋、司法院大法官釋字第144號解釋及第679
    號解釋理由書意旨參照）。
三、查本案受刑人因違反毒品危害防制條例等案件，經本院各判
    處如附表一、二所示之刑，有各該案件判決書及臺灣高等法
    院被告前案紀錄表各1份附卷可稽。又受刑人所犯附表二編
    號1、2、5至10、12所示之得易科罰金或得易服社會勞動之
    罪自不得與附表二編號3至4、11所示之不得易科罰金及不得
    易服社會勞動之罪合併處罰，惟受刑人已就附表二所示各罪
    所處之刑，請求檢察官聲請定應執行刑，此有臺灣嘉義地方
    檢察署刑法第50條第1項但書案件是否請求定應執行調查表1
    紙在卷可憑，依刑法第50條第2項規定，本院審核認檢察官
    之聲請為正當，應予准許。且經受刑人傳真回覆本院表示對
    刑度無意見。爰依上開說明，在上開外部性及內部性界限範
    圍內，定如主文所示之應執行刑。
四、依刑事訴訟法第477條第1項、刑法第53條、第51條第5款、
    刑法第50條第2項、第41條第1項前段、第8項，裁定如主文
    。
中　　華　　民　　國　　111 　年　　1 　　月　　25　　日
               刑事第五庭    法　官  張志偉
上列正本證明與原本無異。
如不服本裁定，應於裁定送達後5日內向本院提出抗告狀（應附
繕本）。
中　　華　　民　　國　　111 　年　　1 　　月　　25　　日
                                書記官  李彩娥
附表一：
編        號         1       2         3 罪        名  毒品危害防制條例      竊盜      竊盜 宣  告  刑  有期徒刑6月，如易科罰金，以新臺幣1,000元折算1日 有期徒刑4月，如易科罰金，以新臺幣1,000元折算1日 (2次) 有期徒刑3月，如易科罰金，以新臺幣1,000元折算1日 (2次) 犯 罪 日 期  106年11月12日某時 106年9月19日 106年9月30日 106年9月19日 106年10月2日 偵查(自訴)機關 年  度  案  號  臺灣嘉義地方檢察署106年度毒偵字第2074號 臺灣嘉義地方檢察署108年度偵緝字第63號 臺灣嘉義地方檢察署108年度偵緝字第63號    最  後 事實審 法  院  臺灣嘉義地方法院 臺灣嘉義地方法院 臺灣嘉義地方法院   案  號 107年度嘉簡字第 1081號 108年度易字第701號 108年度易字第701號  判決日期 107年7月30日 108年11月25日 108年11月25日  確定 判決 法  院 臺灣嘉義地方法院 臺灣嘉義地方法院 臺灣嘉義地方法院  案  號  107年度嘉簡字第 1081號 108年度易字第701號 108年度易字第701號  判    決 確定日期 107年8月16日 108年12月25日 108年12月25日 是否為得易科 罰金之案件        是        是        是 備           註  臺灣嘉義地方檢察署107年度執字第4168號(108年度執緝字第52號) 臺灣嘉義地方檢察署109年度執字第127號(編號2至6案件已定應執行有期徒刑1年11月) 臺灣嘉義地方檢察署109年度執字第127號(編號2至6案件已定應執行有期徒刑1年11月) 
編        號         4       5         6 罪        名        竊盜      竊盜      竊盜 宣  告  刑  有期徒刑5月，如易科罰金，以新臺幣1,000元折算1日 有期徒刑6月，如易科罰金，以新臺幣1,000元折算1日  有期徒刑2月，如易科罰金，以新臺幣1,000元折算1日  犯 罪 日 期  106年9月19日 106年9月22日  106年10月6日 偵查(自訴)機關 年  度  案  號  臺灣嘉義地方檢察署108年度偵緝字第63號 臺灣嘉義地方檢察署108年度偵緝字第63號 臺灣嘉義地方檢察署108年度偵緝字第63號    最  後 事實審 法  院  臺灣嘉義地方法院 臺灣嘉義地方法院 臺灣嘉義地方法院   案  號 108年度易字第701號 108年度易字第701號 108年度易字第701號  判決日期 108年11月25日 108年11月25日 108年11月25日  確定 判決 法  院 臺灣嘉義地方法院 臺灣嘉義地方法院 臺灣嘉義地方法院  案  號  108年度易字第701號 108年度易字第701號 108年度易字第701號  判    決 確定日期 108年12月25日 108年12月25日 108年12月25日 是否為得易科 罰金之案件        是        是        是 備           註  臺灣嘉義地方檢察署109年度執字第127號(編號2至6案件已定應執行有期徒刑1年11月) 臺灣嘉義地方檢察署109年度執字第127號(編號2至6案件已定應執行有期徒刑1年11月) 臺灣嘉義地方檢察署109年度執字第127號(編號2至6案件已定應執行有期徒刑1年11月) 

附表二：
編        號         1       2         3 罪        名        侵占      竊盜 毒品危害防制條例 宣  告  刑  有期徒刑3月，如易科罰金，以新臺幣1,000元折算1日 有期徒刑3月，如易科罰金，以新臺幣1,000元折算1日  有期徒刑9月 犯 罪 日 期  107年10月22日(聲請書誤載為20日) 108年1月18日  107年11月29日  偵查(自訴)機關 年  度  案  號  臺灣嘉義地方檢察署107年度偵字第8987號 臺灣嘉義地方檢察署108年度速偵字第121號 臺灣嘉義地方檢察署108年度毒偵緝字第9號、108年度毒偵字第359號    最  後 事實審 法  院  臺灣嘉義地方法院 臺灣嘉義地方法院 臺灣嘉義地方法院   案  號 108年度嘉簡字第 161號 108年度嘉簡字第169號 108年度訴字第412號  判決日期 108年1月30日 108年2月15日 108年7月26日  確定 判決 法  院 臺灣嘉義地方法院 臺灣嘉義地方法院 臺灣嘉義地方法院  案  號  108年度嘉簡字第 161號 108年度嘉簡字第169號 108年度訴字第412號  判    決 確定日期 108年3月4日 108年4月29日 108年8月12日 是否為得易科 罰金之案件        是        是        否 備           註  臺灣嘉義地方檢察署108年度執字第1638號 臺灣嘉義地方檢察署108年度執字第2127號 臺灣嘉義地方檢察署108年度執字第3532號(編號3至4案件已定應執行有期徒刑1年1月) 
編        號         4       5          6 罪        名  毒品危害防制條例      竊盜       竊盜 宣  告  刑  有期徒刑8月 有期徒刑5月，如易科罰金，以新臺幣1,000元折算1日 (4次) 有期徒刑4月，如易科罰金，以新臺幣1,000元折算1日 (2次) 犯 罪 日 期  108年1月17日 99年2月25日 99年3月3日 99年5月15日 99年9月9日  106年9月6日 107年10月3日  偵查(自訴)機關 年  度  案  號  臺灣嘉義地方檢察署108年度毒偵緝字第9號、108年度毒偵字第359號 臺灣嘉義地方檢察署108年度偵緝字第61、62、64號、 108年度少連偵字第25、32號、108年度偵字第1205、1392、1806、1930、2392、3322、3365、3368、3371、3434、3610、3668、3791號 臺灣嘉義地方檢察署108年度偵緝字第61、62、64號、 108年度少連偵字第25、32號、108年度偵字第1205、1392、1806、1930、2392、3322、3365、3368、3371、3434、3610、3668、3791號    最  後 事實審 法  院  臺灣嘉義地方法院 臺灣嘉義地方法院 臺灣嘉義地方法院   案  號 108年度訴字第412號 108年度易字第523號 108年度易字第523號  判決日期 108年7月26日 108年8月23日 108年8月23日  確定 判決 法  院 臺灣嘉義地方法院 臺灣嘉義地方法院 臺灣嘉義地方法院  案  號  108年度訴字第412號 108年度易字第523號 108年度易字第523號  判    決 確定日期 108年8月12日 108年9月16日 108年9月16日 是否為得易科 罰金之案件        否        是        是 備           註  臺灣嘉義地方檢察署108年度執字第3532號(編號3至4案件已定應執行有期徒刑1年1月) 臺灣嘉義地方檢察署110年度執字第3584號(編號5至10 已定應執行有期徒刑2年10月) 臺灣嘉義地方檢察署110年度執字第3584號(編號5至10 已定應執行有期徒刑2年10月) 
編        號         7       8          9 罪        名        竊盜      竊盜       竊盜 宣  告  刑  有期徒刑2月，如易科罰金，以新臺幣1,000元折算1日 (9次) 有期徒刑3月，如易科罰金，以新臺幣1,000元折算1日 (4次) 有期徒刑1月，如易科罰金，以新臺幣1,000元折算1日  犯 罪 日 期  107年4月23日 107年11月29日 107年11月30日 108年1月6日 108年1月9日 108年1月10日 108年1月15日 108年1月17日(2次) 107年11月29日 108年1月4日 108年1月11日 108年1月15日  107年11月30日  偵查(自訴)機關 年  度  案  號  臺灣嘉義地方檢察署108年度偵緝字第61、62、64號、 108年度少連偵字第25、32號、108年度偵字第1205、1392、1806、1930、2392、3322、3365、3368、3371、3434、3610、3668、3791號 臺灣嘉義地方檢察署108年度偵緝字第61、62、64號、 108年度少連偵字第25、32號、108年度偵字第1205、1392、1806、1930、2392、3322、3365、3368、3371、3434、3610、3668、3791號 臺灣嘉義地方檢察署108年度偵緝字第61、62、64號、 108年度少連偵字第25、32號、108年度偵字第1205、1392、1806、1930、2392、3322、3365、3368、3371、3434、3610、3668、3791號    最  後 事實審 法  院  臺灣嘉義地方法院 臺灣嘉義地方法院 臺灣嘉義地方法院   案  號 108年度易字第523號 108年度易字第523號 108年度易字第523號  判決日期 108年8月23日 108年8月23日 108年8月23日  確定 判決 法  院 臺灣嘉義地方法院 臺灣嘉義地方法院 臺灣嘉義地方法院  案  號  108年度易字第523號 108年度易字第523號 108年度易字第523號  判    決 確定日期 108年9月16日 108年9月16日 108年9月16日 是否為得易科 罰金之案件         是        是        是 備           註  臺灣嘉義地方檢察署110年度執字第3584號(編號5至10 已定應執行有期徒刑2年10月) 臺灣嘉義地方檢察署110年度執字第3584號(編號5至10 已定應執行有期徒刑2年10月) 臺灣嘉義地方檢察署110年度執字第3584號(編號5至10 已定應執行有期徒刑2年10月) 
編        號         10       11         12 罪        名        竊盜 毒品危害防制條例 毒品危害防制條例 宣  告  刑  有期徒刑6月，如易科罰金，以新臺幣1,000元折算1日  有期徒刑8月 有期徒刑5月 犯 罪 日 期  108年1月5日  107年11月28日  107年11月29日  偵查(自訴)機關 年  度  案  號  臺灣嘉義地方檢察署108年度偵緝字第61、62、64號、 108年度少連偵字第25、32號、108年度偵字第1205、1392、1806、1930、2392、3322、3365、3368、3371、3434、3610、3668、3791號 臺灣嘉義地方檢察署108年度偵字第4594號 臺灣嘉義地方檢察署108年度偵字第4594號    最  後 事實審 法  院  臺灣嘉義地方法院 臺灣嘉義地方法院 臺灣嘉義地方法院   案  號 108年度易字第523號 108年度訴字第437號 108年度訴字第437號  判決日期 108年8月23日 108年10月16日 108年10月16日  確定 判決 法  院 臺灣嘉義地方法院 臺灣嘉義地方法院 臺灣嘉義地方法院  案  號  108年度易字第523號 108年度訴字第437號 108年度訴字第437號  判    決 確定日期 108年9月16日 108年11月4日 108年11月4日 是否為得易科 罰金之案件         是        否        否 備           註  臺灣嘉義地方檢察署110年度執字第3584號(編號5至10 已定應執行有期徒刑2年10月) 臺灣嘉義地方檢察署108年度執字第4974號 臺灣嘉義地方檢察署108年度執字第4974號